# 关于设定受益计划

提问人：ka231 时间：2022-10-20 20:50:47
某ipo企业在有限公司时期存在老板为一定职级的在职和离职员工按照虚拟股的方法进行分红（即授予每人一定数量的虚拟股，每年分红金额与公司当年净利润挂钩。现在判断存在老板为公司体外承担费用，想对这部分费用进行还原追溯调整，考虑使用设定受益计划进行还原。
请问，如果认定上述员工在职期间获得的虚拟股奖金属于公司正常发放的奖金并在发放当年计提费用，退休后获得的奖金属于在退休当年设定收益计划，按照精算价值把此人费用都计提在退休当年，是否可行？

回答人：chenyiwei
这种做法在理论上比较合理，即针对在职人员的奖金发放属于短期薪酬中的利润分享计划，针对已离职人员的发放属于离职后福利。
但对于离职后福利是否属于设定受益计划是存在疑问的。根据《企业会计准则第 9 号——职工薪酬（ 2014 年修订）》第十一条：“离职后福利计划，是指企业与职工就离职后福利达成的协议，或者企业为向职工提供离职后福利制定的规章或办法等。其中，设定提存计划，是指向独立的基金缴存固定费用后，企业不再承担进一步支付义务的离职后福利计划；设定受益计划，是指除设定提存计划以外的离职后福利计划。”从定义上看，该计划似乎属于设定受益计划，但其支付取决于公司获得相应利润，支付金额限于利润的一定比例，即在企业获得利润之前无支付义务。
在此情况下，考虑到职工薪酬相关负债与金融负债的不同处理逻辑，可以认为是只有在企业取得利润后才有支付义务，故无需“按照精算价值把此人费用都计提在退休当年”。

提问人：ka231 时间：2022-10-25 08:54:13
谢谢陈版的详细回答，如果离职后福利跟公司实现的利润不是强行挂钩，只是使用公司当年业绩作为一个确定分红的一个计算依据，是否能够避免确认为一项金融负债，而作为离职后福利进行确认

回答人：chenyiwei
要看具体如何操作，以及挂钩程度。